【裁判字號】    90,交聲,853
【裁判日期】    900928
【裁判案由】    交管條例聲異
【裁判全文】
臺灣板橋地方法院交通事件裁定                      九十年度交聲字第八五三號
    原處分機關  交通部公路局台北區監理所
    異  議  人
    受處分人即  甲○○
右列受處分人因違反道路交通管理處罰條例案件，對於原處分機關於九十年八月二十
一日所為之處分，（原處分機關：北監五字第裁四０─ＺＦ0000000號），聲
明異議，本院裁定如左：
    主  文
異議駁回。
    理  由
一、按汽車行駛高速公路應依速限標誌指示，又汽車行駛高速公路而不遵管制之規定
    者，處汽車駕駛人一千元以上二千元以下罰鍰，高速公路交通管制規則第五條第
    一項前段、道路交通管理處罰條例第三十三條前段分別定有明文。
二、本件受處分人即異議人甲○○於八十九年十二月二十五日十一時五十分許，駕駛
    Ｔ二─三二三八號自用小客車，行經限速標誌九十公里之國道三號高速公路北上
    四四公里處，以一０三公里之時速超速行駛之事實，有雷達自動測速照相之相片
    、國道公路警察局公警局交字第ＺＦ0000000號舉發違反道路交通管理事
    件通知單、台北區監理所北監五字第四０一ＺＦ0000000號違反道路交通
    管理事件裁決書各一張等在卷可考。雖異議人辯稱：伊未曾收到違規單，原處分
    機關遽以裁罰，自難甘服，爰依法聲明異議云云。惟按對於違反道路交通管理處
    罰條例之行為，逕行舉發者，應按已查明之資料填註車牌號碼、車輛種類、車主
    姓名或名稱及地址，並於通知單上方空白處加註逕行舉發之文字後，由舉發機關
    送達被通知人；再按處理違反道路交通管理事件，有關文書送達之程序，依行政
    程序法送達之規定，道路交通管理處罰條例第五十六條第一項第十款、民國（下
    同）八十九年十二月五日修正之違反道路交通管理事件統一裁罰標準及處理細則
    第十一條第一項第二款、第五條分別定有明文。
三、查本件違規舉發通知單，確經舉發單位以掛號郵寄至異議人車籍地址即臺北縣板
    橋市○○街十五巷二十之一號，因異議人遷移不明退回，由前開警察隊於九十年
    二月九日依行政程序法辦理公示送達，逾四十五日未領取者以送達論，得依法逕
    行裁處，有本件違規舉發通知單退回郵件信封、前開警察隊九十年二月九日（九
    ０）公警國六交字第０二一五八號公告暨公示送達清冊影本各一紙在卷可稽，上
    開送達程序，於法並無不合，本件舉發通知單已合法送達於異議人，異議人雖未
    能實際收受，然依前述該舉發通知單已為合法送達，自難藉以諉諸處分機關之裁
    罰不當，所辯顯不足採。從而，本件異議為無理由，應予駁回。
四、據上論斷，應依道路交通案件處理辦法第十九條，裁定如主文。
中      華      民      國      九十      年      九      月    二十八  日
                              臺灣板橋地方法院交通法庭
                                  法  官  李  釱  任
右正本證明與原本無異
如不服本裁定應於送達後五日內向本院提出抗告狀
                                  書記官  金  和  國
中      華      民      國      九十      年      十      月      三    日


司法院資訊處製作；財團法人民間司法改革基金會備份。
